【裁判字號】    95,台非,233
【裁判日期】    950922
【裁判案由】    強盜
【裁判全文】
最高法院刑事判決              九十五年度台非字第二三三號
上  訴  人  最高法院檢察署檢察總長
被      告  甲○○
上列上訴人因被告強盜案件，對於本院中華民國九十二年四月二
十四日第三審確定判決（九十二年度台非字第一五五號），認為
部分違法，提起非常上訴，本院判決如下：
    主  文
原判決關於強盜部分撤銷。
    理  由
非常上訴理由稱：「一、按已受請求之事項未予判決，或未受請
求之事項予以判決者，其判決當然違背法令，刑事訴訟法第三百
七十九條第十二款有明文規定。查本檢察總長於民國九十二年三
月十二日對台灣高等法院高雄分院九十一年度上訴字第一一０五
號判決提起非常上訴時（九十二年度非上字第七八號），僅載明
：「本檢察總長認原判決被告『連續竊盜部分』之判決為違背法
令，應行提起非常上訴」，於非常上訴理由中亦載明：「‥‥則
被告於本案所犯竊盜係在前案因假釋尚未執行完畢，於假釋期間
內所犯，不能以累犯論處」，是時被告涉犯強盜部分尚未確定，
並未對之提起非常上訴，請求審判。最高法院九十二年度台非字
第一五五號判決主文竟諭知：「原判決撤銷。甲○○連續攜帶兇
器竊盜，處有期徒刑參年捌月，並應於刑之執行前，令入勞動場
所強制工作參年，Ｔ字型扳手及Ｌ型扳手各壹支沒收；又攜帶兇
器強盜，處有期徒刑柒年拾月，柴刀壹把沒收；應執行有期徒刑
拾壹年，應於刑之執行前，令入勞動場所強制工作參年，Ｔ字型
扳手、Ｌ型扳手各壹支、柴刀壹把沒收。」對未請求之事項（強
盜部分）予以判決，其判決當然違背法令。二、爰依刑事訴訟法
第四百四十一條、第四百四十三條提起非常上訴，以資糾正。」
等語。
本院按：除有特別規定外，未受請求之事項予以判決者，其判決
當然違背法令，刑事訴訟法第三百七十九條第十二款定有明文。
查本件檢察總長於九十二年三月十二日對台灣高等法院高雄分院
九十一年度上訴字第一一０五號判決提起非常上訴時（九十二年
度非上字第七八號），僅載明：「本檢察總長認原判決被告『連
續竊盜部分』之判決為違背法令，應行提起非常上訴」，於非常
上訴理由中亦載明：「……則被告於本案所犯竊盜係在前案因假
釋尚未執行完畢，於假釋期間內所犯，不能以累犯論處」，是時
被告涉犯強盜部分尚未確定，並未對之提起非常上訴，請求審判
。本院九十二年度台非字第一五五號判決主文諭知：「原判決撤
銷。甲○○連續攜帶兇器竊盜，處有期徒刑參年捌月，並應於刑
之執行前，令入勞動場所強制工作參年，Ｔ字型扳手及Ｌ型扳手
各壹支沒收；又攜帶兇器強盜，處有期徒刑柒年拾月，柴刀壹把
沒收；應執行有期徒刑拾壹年，應於刑之執行前，令入勞動場所
強制工作參年，Ｔ字型扳手、Ｌ型扳手各壹支、柴刀壹把沒收。
」對未受請求之事項（強盜部分）予以判決。揆諸首開說明，此
部分自屬違背法令。案經確定，且不利於被告，非常上訴意旨執
以指摘原判決此部分不當，為有理由，應由本院將原判決關於強
盜部分撤銷，以資救濟。又原判決係就未受請求之事項予以判決
，本院僅將此部分撤銷，已達救濟之目的，不發生另行判決之問
題，併此敘明。
據上論結，應依刑事訴訟法第四百四十七條第一項第一款前段，
判決如主文。
中    華    民    國  九十五  年    九    月  二十二  日
                      最高法院刑事第十庭
                          審判長法官  洪  清  江
                                法官  石  木  欽
                                法官  李  伯  道
                                法官  林  勤  純
                                法官  陳  晴  教
      本件正本證明與原本無異
                                      書  記  官
中    華    民    國  九十五  年    九    月  二十九  日
                                                  Ｒ


司法院資訊處製作；財團法人民間司法改革基金會備份。
